【裁判字號】    89,訴,37
【裁判日期】    890131
【裁判案由】    竊盜
【裁判全文】
臺灣基隆地方法院刑事判決                八十九年度訴字第三七號
    公  訴  人  台灣基隆地方法院檢察署檢察官
    被      告  甲○○
右列被告因竊盜案件，經檢察官提起公訴（八十八年度偵字第七０二四號），本院判
決如左：
    主    文
甲○○連續攜帶兇器竊盜，累犯，處有期徒刑壹年。
油壓剪壹支、鐵橇壹支、螺絲起子壹支、鑰匙壹支均沒收。
    事    實
一、甲○○前於民國（下同）八十四年六月十五日因贓物案件，經本院判處有期徒刑
    六月，再經台灣高等法院駁回上訴確定，甫於八十五年二月十八日縮短刑期執行
    完畢，仍不知悔改，竟基於意圖為自己不法所有之概括犯意，先於八十八年十二
    月九日上午九時許，在基隆市○○路○段一六二號前，以自備鑰匙一支，徒手竊
    取乙○○所有車號ＧＮＸ─一五０號機車一輛，得手後供己騎乘。甲○○復於同
    年月十日凌晨三時三十分許，騎乘上開竊得之機車，尋找竊盜之標的，在基隆市
    ○○街二五五號前，以自備客觀上具有殺傷力之油壓剪、鐵橇、螺絲起子各一支
    ，將丙○○所有車號ＧＶ─一七四九號自用小貨車之門鎖損壞（未具告訴），並
    竊取車內之棉被一條，得手後，甫為丙○○鄰居發現，告知丙○○而報警當場查
    獲，並扣得上開甲○○所有供犯罪所用之油壓剪、鐵橇、螺絲起子及鑰匙各一支
    。
二、案經基隆市警察局第一分局報告台灣基隆地方法院檢察署檢察官偵查起訴。
    理    由
一、訊具被告甲○○雖坦承竊取右開機車之事實不諱，惟矢口否認有攜帶油壓剪等物
    竊取棉被之事實，辯稱：伊沒有偷棉被，亦無攜帶兇器云云，然查：右開事實，
    業據被告於警訊中坦承不諱，核與被害人乙○○於警訊中、丙○○於警訊、本院
    訊問時所為指述相符，並有贓物認領保管收據二紙在卷為憑，復有如主文第二項
    所示之物扣案足佐，徵諸被害人丙○○到庭證稱：被告用剪刀破壞我附加在車門
    上之鎖，鄰居告訴我，我追過去，他才將棉被丟棄逃跑等語，顯然被告有使用油
    壓剪方能毀損被害人丙○○車門上之鎖，並已竊得棉被一條之事實無誤，被告空
    言否認，不足採信。又被告係第一次竊得機車後，始從事第二次竊盜行為，此為
    被告所不否認，而被告第二次竊盜行為既為八十八年十二月十日凌晨三時三十分
    許，則被告第一次竊盜行為時間應為八十八年十二月九日無誤，此與被害人乙○○所為指述相符，被告辯稱：係八十八年十二月十日云云，尚有誤會。綜上所述
    ，本件事證明確，犯行洵堪認定。
二、核被告所為，係犯刑法第三百二十條第一項之竊盜罪、同法第三百二十一條第一
    項第三款之加重竊盜罪。被告前後二次竊盜行為，時間緊密，所犯構成要件相同
    ，顯係基於概括犯意為之，應依連續犯之例以一刑法第三百二十一條第一項第三
    款加重竊盜罪論處，並加重其刑。被告前於八十四年六月十五日因贓物案件，經
    本院判處有期徒刑六月，再經台灣高等法院駁回上訴確定，甫於八十五年二月十
    八日縮短刑期執行完畢，此有台灣基隆地方法院檢察署刑案資料查註紀錄表在卷
    為憑，其於五年內再犯有期徒刑以上之本罪，為累犯，依法遞加重其刑。爰審酌
    被告前後數次竊盜行為，猶知法犯法及其素行、品行、智識、犯罪手段、所生損
    害及犯後態度等一切情狀，量處如主文所示之刑。至扣案如主文第二項所示之物
    ，為被告所有供犯罪所用之物，依法宣告沒收。
三據上論斷，應依刑事訴訟法第二百九十九條第一項前段，刑法第五十六條、第三
    百二十一條第一項第三款、第四十七條、第三十八條第一項第二款，判決如主文
    。
本案經檢察官林楨森到庭執行職務。
中      華      民      國    八十九    年      一      月    三十一    日
                                台灣基隆地方法院刑事第二庭
                                        法  官  李  麗  玲
右正本證明與原本無異。
對於本件判決如有不服，應於收受送達後十日內，向本院提出上訴書狀，上訴於臺灣
高等法院，並按他造當事人之人數附具繕本。
                                        書記官  明  祖  斌
中      華      民      國    八十九    年      二      月      十五    日
附錄論罪法條：
刑法第三百二十一條第一項第三款：
  犯竊盜罪而有左列情形之一者，處六月以上五年以下有期徒刑：
  三、攜帶兇器而犯之者。


司法院資訊處製作；財團法人民間司法改革基金會備份。
